臺灣高雄地方法院刑事判決　　　　　　　　　　　　　九十年度訴字第一六五三號
　　公　訴　人　臺灣高雄地方法院檢察署檢察官
　　被　　　告　辛○○
　　選任辯護人　廖素玲
　　被　　　告　林峻德
　　選任辯護人　邱超偉律師
　　　　　　　　石繼志律師
　　被　　　告　黃松傑
　　選任辯護人　廖素玲
右列被告因妨害自由等案件，經檢察官提起公訴（九十年度偵續字第七七號、八十九
年度偵字第一００二五號、第二五０六四號、第二五九一０號）），本院判決如左：
    主    文
黃松傑傷害人之身體，處有期徒刑陸月，如易科罰金，以佰元折算壹日，球棒壹支
沒收。
辛○○、林峻德無罪。
    事    實
一、黃松傑為義警，民國八十九年四月十四日上午十一時許，因見戊○○、庚○○、
    甲○○與張家賀四人在高雄市○○路四二六號、鄰近「臺灣中小企業銀行太平分
    行」（以下簡稱臺灣企銀太平分行」）處形跡可疑，乃以電話通知熟識、恰服銀
    行防搶勤務之高雄市政府警察局三民第二分局覺民派出所員警辛○○前來勘查，
    辛○○抵達後，突聞有人高喊「搶劫」，又見戊○○、庚○○、甲○○與張家賀
    四人四散逃逸，黃松傑遂與員警辛○○分別追逐戊○○、庚○○，其中辛○○持
    警用手槍追逐戊○○進入高雄市○○○路一一八號「臺灣企銀太平分行」內，在
    二樓對峙，黃松傑則持球棒追逐庚○○，逮捕庚○○後將之押至該分行交由辛○○看管；黃松傑將庚○○押交員警辛○○後，又繼續追趕戊○○，而與戊○○在
    該分行後方樓梯間互毆，後戊○○趁隙逃出銀行、前往鄰近高雄市○○路三０一
    巷五號「真愛攝影設計有限公司」（以下簡稱「真愛攝影公司」）藏匿，黃松傑
    心有未甘，乃與斯時已據報到場之便衣員警多人繼續追趕戊○○，並於員警在「
    真愛攝影公司」二樓逮捕戊○○後，基於普通傷害犯意，持球棒毆打戊○○，致
    戊○○受有兩眼眶瘀腫、臉頰擦傷、前額瘀腫、上唇挫傷腫、流鼻血、前胸挫擦
    傷、背部挫傷紅腫、左肘橈骨骨折之傷害。
二、案經戊○○訴由臺灣高雄地方法院檢察署檢察官偵查起訴。
    理    由
甲、有罪部分
一、訊據被告黃松傑固不否認於右揭時、地追捕告訴人戊○○，因追捕過程中曾與戊○○互毆，心有未甘，遂在據報到場之便衣員警多人逮捕告訴人戊○○後，持球
    棒毆打戊○○，致戊○○受傷等情，惟另辯稱：告訴人戊○○所受傷勢並非其一
    人造成，係圍觀民眾參與毆打所致云云。
二、經查：
（一）右揭犯罪事實，業據告訴人戊○○指述歷歷，除其傷勢是否被告黃松傑一人所
      造成外，並為被告黃松傑坦認不諱，且有診斷證明書附卷可稽，其中告訴人戊○○當日受有兩眼眶瘀腫、臉頰擦傷、前額瘀腫、上唇挫傷腫、流鼻血、前胸
      挫擦傷、背部挫傷紅腫、左肘橈骨骨折之傷勢，已經醫療院所診斷記載明確，
      有診斷證明書、相片可資參佐。
（二）被告黃松傑雖辯稱尚有他人參與毆打告訴人戊○○、始造成戊○○如診斷證明
      書所載之傷勢云云，然被告黃松傑自承當時氣憤難平、又手持球棒，在情緒憤
      怒激動下，已非無造成告訴人如診斷書所載傷勢之可能，且告訴人戊○○斯時
      已經據報到場之便衣員警逮捕，此經高雄市政府警察局刑警大隊偵查員黃俊曄
      、高雄市政府警察局三民第二分局值勤員尤敏聰、刑事組翁健家於檢察官偵訊
      中證述屬實，核與高雄市政府警察局高市警勤字第二三一九六號覆函暨勤務指
      揮中心受理各類案件紀錄表所載相符，且為被告黃松傑所不爭執，衡情據報到
      場之便衣員警應無參與毆打告訴人戊○○或放任戊○○遭人圍毆之可能；參諸
      證人即「真愛攝影公司」負責人丙○○證稱：當日先有一人（即告訴人戊○○
      ）匆忙跑進「真愛攝影公司」二樓躲藏，隨後即有四、五人追趕而至，其中一
      人曾表明渠等為刑警，約五至十分鐘後，告訴人戊○○為員警押解下樓，其上
      樓發現窗簾、茶几等物品均遭破壞等語，並未提及有民眾在該公司外圍毆告訴
      人戊○○，足見告訴人戊○○所受傷勢確均為被告黃松傑在「真愛攝影公司」
      二樓持球棒毆打所致，並非他人參與圍毆所造成，殆無疑義。
（三）是本件事證已臻明確，被告黃松傑犯行堪以認定，應依法論科。
三、核被告黃松傑所為，係犯刑法第二百七十七條第一項之普通傷害罪。爰審酌被告
    並無前科、素行良好，有臺灣高等法院被告全國前案紀錄表、臺灣高雄地方法院
    被告院內索引卡紀錄表、臺灣高雄地方法院檢察署刑案資料查註紀錄表可按，犯
    後坦承部分犯行，非無悔意，因協助員警追捕人犯而與告訴人戊○○互毆，但卻
    於告訴人戊○○為警逮捕後，對之私刑毆打傷害，造成告訴人臉部、胸部、背部
    、手肘多處傷勢，且犯後已逾二年迄未賠償告訴人所受損害，而告訴人所受傷勢
    非輕等一切情狀，量處如主文所示之刑，以資懲儆。又刑法第四十一條已於九十
    年一月十日經總統公布施行，並於同年月十二日生效，該條規定：「犯最重本刑
    為五年以下有期徒刑之刑之罪，而受六個月以下有期徒刑或拘役之宣告，因身體
    、教育、職業、家庭之關係或其他正當事由，執行顯有困難者，得以一元以上三
    元以下折算一日，易科罰金。但確因不執行所宣告之刑，難收矯正之效，或難以
    維持法秩序者，不在此限」、「併合處罰之數罪，均有前項情形，其應執行之刑
    逾六月者，亦同」；按行為後法律有變更者，適用裁判時之法律，刑法第二條第
    一項前段定有明文，而易服勞役及期間、數罪併罰之定執行刑、緩刑及易以訓誡
    、易科罰金各事項，均依新法，亦有最高法院二十四年七月總會決議（二）可資
    參照，是刑法第四十一條既業於九十年一月十日修正，並於同年月十二日生效，
    揆諸上揭法條規定及決議意旨，本件自應適用裁判時即修正後刑法第四十一條之
    規定，諭知易科罰金之折算標準。又被告黃松傑持以毆打、傷害告訴人戊○○之
    球棒雖未扣案，但無證據足認業已滅失，應依刑法第三十八條第一項第二款之規
    定宣告沒收。
四、公訴意旨另以：八十九年四月十四日上午十一時許，告訴人戊○○、庚○○、甲○○與張家賀四人因與被告林峻德間有債務糾紛，而前往林峻德位於高雄市○○
    路四二六號工作場所洽談，因該處所員工告知林峻德不在該處，告訴人等四人遂
    離去，被告黃松傑及年籍姓名不詳之成年男子二、三人竟受被告林峻德之教唆，
    與被告辛○○及不詳姓名之數人基於傷害、妨害自由之犯意聯絡，於告訴人等四
    人離開林峻德工作處所之際，分向追逐告訴人戊○○、庚○○、甲○○等人，其
    中被告辛○○持警用手槍追趕告訴人戊○○進入高雄市○○○路一一八號「臺灣
    企銀太平分行」內，在二樓對峙，被告黃松傑則持木棍追逐告訴人庚○○，並強
    押告訴人庚○○至前開分行內與被告辛○○會合，又繼續追趕告訴人戊○○，而
    在「真愛攝影公司」二樓擄獲戊○○，毆打後由被告辛○○、黃松傑及其他年籍
    姓名不詳之數人分別強押告訴人戊○○、庚○○、甲○○三人至前述林峻德工作
    場所，因認被告黃松傑另涉犯刑法第三百零二條第一項之剝奪人之行動自由罪嫌
    云云。經查：
（一）當日被告黃松傑與被告辛○○、林峻德二人分別追捕告訴人戊○○、庚○○、
      甲○○，由被告黃松傑逮捕告訴人庚○○後，押至「臺灣企銀太平分行」交由
      員警即被告辛○○看管，辛○○則將告訴人庚○○交由到場之員警看管，由到
      場員警押至被告林峻德住處，告訴人戊○○雖在「真愛攝影公司」遭被告黃松
      傑毆打，但係由員警押至林峻德工作處所，迭經被告黃松傑等人於檢察官偵訊
      及本院審理中自承不諱，核與證人即「臺灣企銀太平分行」守衛乙○○、行員
      壬○○、丁○○、高雄市政府警察局刑警大隊偵查員黃俊曄所述及「臺灣銀行
      太平分行」監視錄影帶、翻拍相片、高雄市政府警察局高市警勤字第二三一九
      六號覆函暨勤務指揮中心受理各類案件紀錄表所載吻合，是所應審究者，厥為
      ：被告黃松傑限制告訴人庚○○行動自由、將之押交員警辛○○，是否基於妨
      害庚○○行動自由之犯意而為？
（二）按現行犯，不問何人得逕行逮捕之；犯罪在實施中或實施後即時發覺者，為現
      行犯；被追呼為犯罪人者，以現行犯論，刑事訴訟法第八十八條第一項、第二
      項、第三項第一款定有明文。又無偵查犯罪權限之人逮捕現行犯者，應即送交
      檢察官、司法警察官或司法警察，同法第九十二條第一項亦有明定。本件告訴
      人戊○○、庚○○及張家賀曾於八十九年一月間多次向被告林峻德恐嚇取財共
      計新臺幣（下同）一百萬元，復於同年三月間再恐嚇索取一百五十萬元，因被
      告林峻德拒不給付，告訴人戊○○、庚○○乃於八十九年四月十四日上午十一
      時許夥同告訴人甲○○、張家賀再次前往其工作場所擬恐嚇取財，因被告林峻
      德佯裝不在、渠等步出被告林峻德工作場所之際旋遭逮捕而未遂，已據本院刑
      事庭另案及臺灣高等法院高雄分院調查審認詳實並予論罪科刑確定，有本院八
      十九年度易字第五三四八號、臺灣高等法院高雄分院九十年度上易字第一四三
      ０號刑事判決可佐。又告訴人戊○○等四人步出被告林峻德工作處所之際，被
      告林峻德在陽台高喊「搶劫」，已據被告林峻德供承在卷，且與被告黃松傑、
      辛○○所供互核一致，參諸告訴人甲○○陳稱其係見告訴人戊○○、庚○○四
      散奔逃，其即隨同奔跑逃逸云云，而衡諸常情，如非聽聞被告林峻德高喊「搶
      劫」而心虛，告訴人甲○○何需隨之奔跑逃逸？是被告林峻德斯時確有大喊「
      搶劫」，告訴人戊○○等人因而心虛奔逃，應堪認定。
（三）則告訴人庚○○既係為他人追呼為犯罪人者，而被告黃松傑逮捕告訴人庚○○
      後，並旋將之押交員警辛○○，其並無妨害庚○○行動自由之犯意，而係依法
      逮捕現行犯，殆無疑義。
（四）至告訴人庚○○乃由員警即被告辛○○押交其他到場之員警，由員警押至被告
      林峻德住處，告訴人戊○○亦係由據報到場之便衣員警逮捕後押至被告林峻德
      住處，前已述及，故告訴人戊○○、庚○○遭押送至被告林峻德住處部分，均
      與被告黃松傑無涉，就該部分被告黃松傑自亦無涉犯刑法第三百零二條第一項
      剝奪人之行動自由罪嫌之可能。
（五）從而，既無證據足認被告黃松傑係基於妨害自由犯意而限制告訴人庚○○等人
      之行動自由，自難就該部分之行為予以論罪科刑，然公訴意旨認此部分與前揭
      論罪科刑之普通傷害罪間，有牽連犯之裁判上一罪關係，爰不另為無罪之諭知
      ，附此敘明。
乙、無罪部分：
一、本件公訴意旨略以：被告辛○○為高雄市政府警察局三民第二分局覺民派出所員
    警，八十九年四月十四日上午十一時許，告訴人戊○○、庚○○、甲○○與張家
    賀四人因與被告林峻德間有債務糾紛，而前往林峻德位於高雄市○○路四二六號
    工作場所洽談，因該處所員工告知林峻德不在該處，告訴人等四人遂離去，被告
    林峻德竟教唆被告辛○○、黃松傑及年籍姓名不詳之成年男子二、三人，基於傷
    害、妨害自由之犯意聯絡，於告訴人等四人離開林峻德工作處所之際，分向追逐
    告訴人等人，由被告辛○○持警用手槍追趕告訴人戊○○進入高雄市○○○路一
    一八號「臺灣企銀太平分行」內，在二樓對峙，被告黃松傑則持木棍追逐告訴人
    庚○○，並強押告訴人庚○○至該分行內與被告辛○○會合，因告訴人戊○○又
    乘機逃出銀行、前往鄰近高雄市○○路三０一巷五號「真愛攝影公司」二樓藏匿
    ，被告辛○○、黃松傑乃繼續追趕告訴人戊○○，而在該「真愛攝影公司」二樓
    聯手持木棍毆打告訴人戊○○，致戊○○受有兩眼眶瘀腫、臉頰擦傷、前額瘀腫
    、上唇挫傷腫、流鼻血、前胸挫擦傷、背部挫傷紅腫、左肘橈骨骨折之傷害，被
    告辛○○、黃松傑與另一年籍姓名不詳之男子復分別將告訴人戊○○、庚○○、
    甲○○三人強押至前述林峻德工作場所，嗣因「臺灣企銀太平分行」守衛乙○○
    於被告持槍進入該行時報警，而當場查獲上情，因認被告辛○○、林峻德共同涉
    犯刑法第二百七十七條第一項普通傷害罪、第三百零二條第一項剝奪人之行動自
    由罪嫌。
二、按犯罪事實應依證據認定之，無證據不得推定其犯罪事實，刑事訴訟法第一百五
    十四條定有明文。又認定不利於被告之事實，須依積極證據，苟積極證據不足為
    不利於被告事實之認定時，即應為有利於被告之認定，更不必有何有利之證據，
    最高法院三十年上字第八一六號著有判例可資參照。本件公訴意旨認被告辛○○
    、林峻德涉有刑法第二百七十七條第一項普通傷害罪、第三百零二條第一項剝奪
    人之行動自由罪嫌罪嫌，無非係以告訴人戊○○、庚○○、甲○○之指述、診斷
    證明書、相片、「臺灣企銀太平分行」監視錄影帶及證人乙○○、丙○○之證詞
    為論據。訊之被告辛○○、林峻德均堅決否認有傷害、妨害自由之犯行，被告辛○○辯稱：其與被告林峻德並不相識，當日其與同僚己○○執行銀行防搶勤務，
    係因義警即另案被告黃松傑撥打電話通知其在該處有四名男女形跡可疑，其乃與
    同僚己○○一同前往該處，先安排己○○在附近埋伏，並在現場附近脫去刑警制
    服以免驚動歹徒，後因聽聞有人高聲喊叫「搶劫」，告訴人等四人並四散逃逸，
    其乃持槍追捕其中一人（即告訴人戊○○）進入鄰近「臺灣企銀太平分行」，並
    在銀行二樓與之對峙，其曾表明員警身份，並要求銀行行員打電話請求支援，後
    因被告黃松傑將其逮捕之另名告訴人庚○○送交其看管，並隻身前往追捕告訴人
    戊○○，其乃將告訴人庚○○押送已到場支援之高雄市政府警察局刑警大隊、刑
    事組人員，而在銀行附近找尋有無歹徒丟棄之兇器，並非受被告林峻德教唆毆打
    、強押告訴人，亦未與另案被告黃松傑一同追趕告訴人戊○○至「真愛攝影公司
    」、在該處毆打告訴人戊○○等語；被告林峻德則辯稱：其與被告辛○○、黃松
    傑均不相識，告訴人戊○○、庚○○、張家賀三人曾於八十九年一月間多次向其
    恐嚇取財共一百萬元，復於同年三月間再恐嚇索取一百五十萬元，因其不堪其擾
    、拒絕給付，告訴人戊○○、庚○○乃於當日夥同告訴人甲○○、張家賀再次前
    往其工作場所擬恐嚇取財，其由監視器發現後，先佯裝不在該處，後於告訴人等
    人離開之際在陽台高喊「搶劫」求救，並追捕其中一名現行犯即告訴人甲○○，
    其於逮捕甲○○後，旋將之交由據報到場之員警，並未非法妨害告訴人甲○○之
    身體自由，亦無教唆被告辛○○、黃松傑傷害或妨害告訴人戊○○等人之自由等
    語。
三、經查：
（一）被告辛○○為高雄市政府警察局三民第二分局覺民派出所員警，八十九年四月
      十四日上午十一時許，告訴人戊○○、庚○○、甲○○與張家賀四人前往被告
      林峻德位於高雄市○○路四二六號工作場所，因該處所員工告知林峻德不在該
      處，告訴人等四人遂離去，於告訴人等四人離開林峻德工作處所前，被告辛○○與同僚己○○經被告黃松傑之電話通知後前往現場，被告辛○○商請己○○
      在附近埋伏等候，隻身抵達現場，於告訴人等四人步出林峻德工作場所之際，
      被告林峻德在該處陽台高喊「搶劫」，被告辛○○即未著員警制服、僅著汗衫
      持警用手槍追捕告訴人戊○○進入高雄市○○○路一一八號「臺灣企銀太平分
      行」內，在二樓對峙，被告林峻德自行追捕告訴人甲○○，將之帶往其工作處
      所，後交由到場之員警看管，被告黃松傑則持球棒追逐告訴人庚○○，並押告
      訴人庚○○至該分行內交被告辛○○看管，而告訴人戊○○又乘機逃出銀行、
      前往鄰近高雄市○○路三０一巷五號「真愛攝影公司」二樓藏匿，被告黃松傑
      乃繼續追趕告訴人戊○○，而在該「真愛攝影公司」毆打告訴人戊○○，致戊○○受有兩眼眶瘀腫、臉頰擦傷、前額瘀腫、上唇挫傷腫、流鼻血、前胸挫擦
      傷、背部挫傷紅腫、左肘橈骨骨折之傷害（被告黃松傑部分業經本院另行審認
      如前），被告辛○○則將告訴人庚○○交由斯時已到場之員警看管，亦經警帶
      往被告林峻德工作處所等事實，已據被告辛○○、林峻德、黃松傑自承無訛，
      核與證人即被告辛○○同僚己○○、「臺灣企銀太平分行」守衛乙○○、行員
      壬○○、丁○○、「真愛攝影公司」負責人丙○○、高雄市政府警察局刑警大
      隊偵查員黃俊曄、高雄市政府警察局三民第二分局值勤員尤敏聰、刑事組翁健
      家證述情節一致，並有「臺灣企銀太平分行」監視錄影帶、翻拍相片、高雄市
      政府警察局高市警勤字第二三一九六號覆函暨勤務指揮中心受理各類案件紀錄
      表、勤務分配表、員警工作紀錄簿在卷可考。
（二）而告訴人戊○○、庚○○及張家賀曾於八十九年一月間多次向被告林峻德恐嚇
      取財共一百萬元，復於同年三月間再恐嚇索取一百五十萬元，因被告林峻德拒
      不給付，告訴人戊○○、庚○○乃於當日夥同告訴人甲○○、張家賀再次前往
      其工作場所擬恐嚇取財，因被告林峻德佯裝不在、渠等步出被告林峻德工作場
      所之際旋遭逮捕而未遂，已經本院及臺灣高等法院高雄分院論罪科刑確定，有
      本院八十九年度易字第五三四八號、臺灣高等法院高雄分院九十年度上易字第
      一四三０號刑事判決可資佐憑，又告訴人戊○○等四人步出被告林峻德工作處
      所之際，被告林峻德在陽台高喊「搶劫」，告訴人戊○○、庚○○、甲○○等
      人遂四散逃逸，前皆論及。
（三）按現行犯，不問何人得逕行逮捕之；犯罪在實施中或實施後即時發覺者，為現
      行犯；被追呼為犯罪人者，以現行犯論；無偵查犯罪權限之人逮捕現行犯者，
      應即送交檢察官、司法警察官或司法警察，刑事訴訟法第八十八條第一項、第
      二項、第三項第一款、第九十二條第一項均有明文規定；本件告訴人戊○○、
      庚○○、甲○○與張家賀當日既係正擬再次向被告林峻德恐嚇取財，復為被告
      林峻德追呼為犯罪人，揆諸前揭法條，渠等自為恐嚇取財之現行犯，不問何人
      均得逮捕之。
（四）告訴人雖一再指稱係被告辛○○係受被告林峻德之教唆，與被告黃松傑及年籍
      姓名不詳之數人基於傷害、妨害自由之犯意聯絡，共同持槍枝、棍棒，由被告
      黃松傑強押告訴人庚○○至「臺灣企銀太平分行」，由被告辛○○強押告訴人
      庚○○、戊○○至林峻德工作處所、由被告林峻德強押告訴人甲○○至其工作
      處所（其中被告黃松傑部分業經本院另行審認如前），惟被告林峻德乃基於逮
      捕現行犯之意思追捕林永興，被告辛○○亦係因被告林峻德高喊「搶劫」、告
      訴人等四散逃逸而追捕告訴人戊○○，前業提及，雖被告林峻德將告訴人林永
      興帶往其工作處所，但並非私行拘禁而旋將之交由據報到場之員警看管處理，
      被告辛○○亦旋將被告黃松傑押交之告訴人庚○○交由到場之員警看管，此觀
      高雄市政府警察局刑警大隊偵查員黃俊曄之陳述及高雄市政府警察局高市警勤
      字第二三一九六號覆函暨勤務指揮中心受理各類案件紀錄表、勤務分配表、員
      警工作紀錄簿所載自明，是已難認被告林峻德、辛○○係基於妨害告訴人戊○○、庚○○、甲○○行動自由之犯意追捕、拘束之；而亦無證據足認被告辛○○、林峻德、黃松傑及其他年籍姓名不詳之數人就限制告訴人戊○○等人之行
      動自由、毆打傷害等節，有犯意之聯絡，蓋告訴人自承當日渠等並未與被告林
      峻德聯繫、邀約會面，而係自行前往該處，則被告林峻德如何臨時與被告辛○○、黃松傑及其他數人議妥傷害、強押告訴人？是告訴人之指述已非無疑；參
      諸被告辛○○斯時恰服銀行防搶勤務，而被告林峻德工作場所緊鄰「臺灣企銀
      太平分行」，有派出所金融機構安全維護簽到簿可參，且經告訴人肯認，被告
      辛○○聽聞有人高喊「搶劫」，告訴人戊○○又衝入銀行，乃持槍追入該分行
      內，並曾對行員表明員警身份，復告知行員警局電話，此迭經證人即「臺灣銀
      行太平分行」守衛乙○○、行員壬○○證述纂詳，被告辛○○係執行員警職務
      、逮捕現行犯，應甚灼然，況被告辛○○係逕自持槍衝入「臺灣企銀太平分行
      」，有監視錄影帶可按，倘其係受被告林峻德教唆擬強押、毆打告訴人，豈有
      堂而皇之持槍進入熟識且有錄影設備之銀行為之之理？再被告辛○○、黃松傑
      、林峻德三人於當日上午十一時二十七分許開始追捕告訴人，於同日上午十一
      時三十二分許經「臺灣企銀太平分行」守衛報警，經勤務指揮中心調派十餘警
      組到場，自同日上午十一時三十四分起陸續有六組以上警組到場，此亦有「臺
      灣企銀太平分行」監視錄影帶、翻拍相片、高雄市政府警察局勤務指揮中心受
      理各類案件紀錄表可憑，則既旋有為數頗鉅之員警到場協助、處理，被告辛○○、林峻德又焉有可能剝奪告訴人等人之行動自由？
（五）至被告辛○○未著員警制服、僅著汗衫，及商請己○○在附近埋伏等候，隻身
      抵達現場，持警用手槍追捕告訴人戊○○部分，雖確有客觀上技巧瑕疵，此據
      高雄市政府警察局三民第二分局查處詳明，有該局高市警三（貳）分督字第二
      ０一六四號覆函附卷可參，然尚難僅因其追捕告訴人戊○○之技巧不當，遽認
      其有剝奪告訴人等人行動自由之犯意。
（六）末按，被告黃松傑乃因告訴人戊○○在追捕過程中與之互毆而心有不甘，趁告
      訴人戊○○已經員警逮捕、無法逃脫、反抗之際，持球棒毆打告訴人戊○○，
前亦論及，斯時被告林峻德不在該處，被告辛○○雖經告訴人戊○○指稱確在
      一旁，但並無任何證據以實其說，已難僅憑告訴人之指述遽認被告辛○○於被
      告黃松傑毆打、傷害告訴人戊○○時亦在現場，況縱被告辛○○斯時確在一旁
      觀看，被告黃松傑既係因與告訴人戊○○互毆後心有不甘而趁機毆打戊○○，
      亦難認被告辛○○就毆打、傷害告訴人戊○○一節，與被告黃松傑間有犯意之
      聯絡。
四、綜上所述，被告辛○○、林峻德係依法逮捕現行犯，要難謂為剝奪告訴人之行動
    自由，亦無證據足認被告辛○○、林峻德與被告黃松傑間，就毆打告訴人戊○○
    部分有犯意聯絡，此外復查無證據足認被告確有剝奪告訴人行動自由、傷害告訴
    人戊○○身體、健康之犯行，不能證明被告犯罪，揆諸首揭判例法條，依法自應
    為無罪之諭知。
據上論斷，應依刑事訴訟法第二百九十九條、第三百零一條第一項，刑法第二百七十
七條、第二條第一項前段、修正後第四十一條第一項前段，罰金罰鍰提高標準條例第
一條第一項、第二條，判決如主文。
本案經檢察官陳銘珠到庭執行職務。
中      華      民      國    九十一    年      六      月      七      日
              臺灣高雄地方法院刑事第三庭
                                      法  官  洪  文  慧
右正本證明與原本無異。
如不服本判決，應於判決送達後十日內，向本院提出上訴狀。
                                      書記官  蔡  維  容
中      華      民      國    九十一    年      六      月      十      日
